臺灣高雄地方法院刑事判決
110年度交訴字第15號
公  訴  人  臺灣高雄地方檢察署檢察官
被      告  洪雪娥



上列被告因公共危險等案件，經檢察官提起公訴（109年度調偵
字第1240號），本院判決如下：
    主  文
洪雪娥犯肇事致人傷害逃逸罪，處有期徒刑陸月，如易科罰金，
以新臺幣壹仟元折算壹日。緩刑貳年。
被訴過失傷害部分公訴不受理。
    事  實
一、洪雪娥於民國109年5月11日12時24分許，騎乘091-MAM號機
    車，沿高雄市前鎮區擴建路由東往西方向行駛至擴建路與國
    華一街交岔路口北側待轉區時，本應注意汽車行駛至交岔路口
    應遵守燈光號誌，而依當時天候，路況，並無不能注意之情
    事，竟疏未遵守該路口燈光號誌管制，就沿國華一街由北往
    南方向闖紅燈穿越該路口，適有朱建昌騎乘896-HVY號機車
    ，沿擴建路由東往西方向行駛至該路口，見狀閃避不及，當
    場自摔倒地，因而受有左臉、左前臂、兩手、兩膝、右足及
    左上臂大片深層挫擦傷等傷害（以上過失傷害部分已經撤回
    告訴）。洪雪娥在旁目睹以上交通事故發生，竟未停車察看
    朱建昌傷勢，並對車禍傷者施以即時救護措施，且未向警方
    報案及留下聯絡方式，就基於肇事逃逸之犯意，逕行騎車離
    開現場。
二、案經高雄市政府警察局前鎮分局報請臺灣高雄地方檢察署檢
    察官偵查起訴。　　
    理  由
壹、有罪部分
一、證據能力部分
　　下列引用之證據資料，因當事人均不爭執，依司法院頒「刑
    事判決精簡原則」，得不予說明。
二、以上肇事逃逸之犯罪事實，有下列證據可以證明：
  ㈠被告洪雪娥於本院審理時已坦承犯行。（院卷頁169、183）
  ㈡證人即告訴人朱建昌之證述。（警卷頁4-5、偵一卷頁13-15
    、院卷頁120起）
  ㈢高雄市政府警察局道路交通事故現場圖、道路交通事故調查
    報告表㈠㈡。（警卷頁16起）
　㈣臺灣高雄地方檢察署檢察事務官勘驗報告、監視器錄影光碟
    及擷取現場照片10張。（偵二卷頁11起）
  ㈤邱外科醫院診斷書。（警卷頁10）
  ㈥以上監視器錄影光碟經本院當庭勘驗無誤，製有勘驗筆錄及
    相關截圖。（院卷頁93起）
三、論罪科刑
  ㈠被告行為後，刑法第185條之4規定於110年5月28日修正公布
    ，並自同年月30日生效施行。修正前刑法第185條之4規定：
    「駕駛動力交通工具肇事，致人死傷而逃逸者，處1年以上7
    年以下有期徒刑。」；修正後則規定：「駕駛動力交通工具
    發生交通事故，致人傷害而逃逸者，處6月以上5年以下有期
    徒刑；致人於死或重傷而逃逸者，處1年以上7年以下有期徒
    刑。犯前項之罪，駕駛人於發生交通事故致人死傷係無過失
    者，減輕或免除其刑。」經比較新舊法之結果，修正後刑法
    第185條之4第1項前段規定之法定刑，較被告行為時刑法第1
    85條之4規定之法定刑為輕，依刑法第2條第1項但書規定，
    應適用修正後刑法第185條之4第1項前段之規定處斷。
  ㈡核被告所為，係犯現行刑法第185條之4第1項前段之肇事致人
    傷害逃逸罪。
  ㈢審酌被告肇事致人受傷，竟未停留現場處理，隨即逃逸，實
    有不該；惟念其犯後坦承犯行，態度尚可，並已與告訴人達
    成調解並給付完畢，告訴人因此請求給予被告從輕量刑及緩
    刑之機會等語，有調解筆錄、刑事陳述狀及匯款申請書證明
    聯影本在卷可佐（院卷頁159、177、191），並考量被告並
    無前科之素行，有被告前案紀錄表在卷為憑，及本件犯罪之
    手段、情節、所生危害；被告自述高職畢業、目前沒有工作
    等家庭生活、經濟狀況等一切情狀，量處如主文所示之刑，
    並諭知易科罰金之折算標準。
　㈣被告未曾因故意犯罪而受有期徒刑以上刑之宣告，有上述被
    告前案紀錄表在卷可稽，其因一時失慮，偶罹刑章，事後坦
    承犯行，並與告訴人達成調解，業如前述，本院因認被告經
    此偵審程序及科刑宣告之教訓後，應知警惕而無再犯之虞，
    其所受宣告之刑以暫不執行為適當，併諭知緩刑2年，以啟
    自新。
貳、公訴不受理部分
一、公訴意旨另以：被告洪雪娥於109年5月11日12時24分許，騎
    乘091-MAM號機車，沿高雄市前鎮區擴建路由東往西方向行
    駛至擴建路與國華一街北側待轉區時，本應注意汽車行駛至交
    岔路口應遵守燈光號誌，而依當時天候，路況，並無不能注
    意之情事，竟疏未遵守燈光號誌管制，就沿國華一街由北往
    南方向闖紅燈穿越該路口，適有朱建昌騎乘896-HVY號機車
    ，沿擴建路由東往西方向行駛至該路口，見狀閃避不及，當
    場自摔倒地，因而受有左臉、左前臂、兩手、兩膝、右足及
    左上臂大片深層挫擦傷等傷害，因認被告涉犯刑法第284條
    前段之過失傷害罪嫌。
二、按告訴乃論之罪，告訴人於第一審辯論終結前，得撤回其告
    訴；又告訴經撤回者，法院應諭知不受理之判決，刑事訴訟
    法第238條第1項，及第303條第3款定有明文。
三、被告洪雪娥因過失傷害案件，經檢察官提起公訴，認被告係
    犯刑法第284條前段之過失傷害罪，依同法第287條前段之規
    定須告訴乃論。茲據告訴人朱建昌於本院審理中，具狀聲請
    撤回其告訴，爰不經言詞辯論，依上述規定，為諭知不受理
    之判決。　　　　　　
據上論斷，應依刑事訴訟法第299條第1項前段、第303條第3款、
第307條，判決如主文。
本案經檢察官張志杰提起公訴；檢察官葉容芳到庭執行職務。
中　　華　　民　　國　 111　 年　　6 　 月    15     日 
             刑事第九庭  審判長法  官  毛妍懿
                                    
                              法  官   陳俊宏

                              法　官  黃三友
以上正本證明與原本無異。
如不服本判決應於收受判決後20日內向本院提出上訴書狀，並應
敘述具體理由。其未敘述上訴理由者，應於上訴期間屆滿後20日
內向本院補提理由書(均須按他造當事人之人數附繕本)「切勿逕
送上級法院」。
中　　華　　民　　國　　111 　年　　6 　　月　　15　　日
                              書記官  林豐富

附錄論罪之法條：
現行刑法第185條之4第1項
駕駛動力交通工具發生交通事故，致人傷害而逃逸者，處6月以
上5年以下有期徒刑；致人於死或重傷而逃逸者，處1年以上7年
以下有期徒刑。